【裁判字號】    89,交上易,59
【裁判日期】    890503
【裁判案由】    過失傷害
【裁判全文】
臺灣高等法院高雄分院刑事判決                    八十九年度交上易字第五九號
    上  訴  人  戊○○
    即  被  告
                丙○○
右上訴人等因過失傷害案件，不服臺灣屏東地方法院八十八年度交易字第五三號中華
民國八十八年十月二十九日第一審判決（起訴案號：臺灣屏東地方法院檢察署八十八
年度偵字第一二號），提起上訴，本院判決如左：
      主  文
上訴駁回。
      事  實
一、丙○○於民國（以下同）八十七年九月十四日凌晨一時許，駕駛車牌號碼ＶＸ─
    八七九九號自用小客車，沿臺二十六線由墾丁往屏東即自南往北方向行駛，途經
    恆春鎮○○路八號前限速七十甲里之分向限制線時，本應注意汽車在劃有分向限
    制線之路段，不得駛入來車之車道內且不得迴車；而依當時天候、道路狀況及視
    距均屬良好之客觀情形，並無不能注意之情事，竟疏未注意，於分向限制線違規
    迴轉，適有戊○○駕駛車牌號碼Ｋ２─八七九三號自用小客車，本應注意行車速
    度應依標誌之規定，及隨時注意車前狀況，俾便採取必要之安全措施，而依當時
    天候、道路狀況及視距均屬良好之客觀情形，並無不能注意之情事，詎疏未注意
    ，猶以時速八十甲里超速行駛於丙○○所駕之車後方，復未注意車前狀況採取必
    要之安全措施，因而閃避失當撞及丙○○所駕前開車後，又失控再與由屏東往墾
    丁對向迎面駛來，由丁○○所駕駛附載乙○○、己○○之車牌號碼ＷＰ─九○八
    九號自用小客車相撞，致丁○○受有頭皮血腫、左肘撕裂傷，己○○受有頭部外
    傷、顏面嚴重多處撕裂傷併皮膚缺損併發上眼瞼閉鎖不全（兔眼）、及攣縮後遺
    症，乙○○則受有前額、臉部多處裂傷及擦傷等傷害。
二、案經丁○○、乙○○、己○○訴由屏東縣警察局恆春分局移送臺灣屏東地方法院
    檢察署檢察官偵查起訴。
     理  由
一、訊據上訴人即被告戊○○、丙○○對前開時、地駕車肇事，致告訴人丁○○、乙○○、己○○等受傷之事實，均供認不諱，核與告訴人丁○○、乙○○、己○○
    所指訴情節相符，復有道路交通事故調查報告表、照片可稽，而本件車禍肇事路
    段係省道、直路、劃有分向限制線之雙向四線道、限速七十甲里乙節，均據上開
    調查報告表載明，被告戊○○、丙○○所駕前開車相互撞擊後，被告戊○○所駕
    前開車再撞及告訴人丁○○所駕之車，被告戊○○車頭及右側車身受損，被告丙○○車左後方向燈受損，告訴人丁○○左前側及前擋風玻璃受損等情，有車損照
    片可考，足認被告戊○○駕駛自小客車超速行駛且預見狀況閃避失當，被告丙○○夜晚駕駛自小客車違規於分向限制線迴轉，同為本件車禍肇事原因，即本件車
    禍經送台灣省高屏澎區車輛行車事故鑑定委員會鑑定及台灣省車輛行車事故覆議
    鑑定委員會覆議結果，亦同此認定，此有鑑定意見書、覆議意見書在卷足憑，事
    證明確。
二、按分向限制線，係用以劃分路面成雙向車道，禁止車輛跨越行駛，其不得迴轉。
    在劃有分向限制線之路段，不得駛入來車之車道內；又汽車迴車時，在劃有分向
    限制線之路段，不得迴車。行車速度，依標誌之規定；汽車行駛時，駕駛人應注
    意車前狀況，並隨時採取必要之安全措施，車輛駕駛人應隨時警戒車前狀況，以
    預防危險之發生。道路交通標誌標線號誌設置規則第一百六十五條第一項，道路
    交通安全規則第九十七條第二款、第一百零六條第二款、第九十三條第一項、第
    九十四條第三項分別定有明文，此為駕駛人之被告戊○○、丙○○所應注意並能
    注意之事項，而本件肇事路段係省道、直路、舖有柏油路面，路面乾燥無缺陷，
    並無障礙物、當時氣候為晴天，光線為夜間無照明，視距良好等情均據上開調查
    報告表載明，並無不能注意之情事，被告戊○○、丙○○竟均疏未注意，被告戊○○駕駛自小客車超速行駛且預見狀況閃避失當，被告丙○○夜晚駕駛自小客車
    違規於分向限制線迴轉致肇事，其二人駕駛行為有過失已明。又告訴人丁○○、
    乙○○、己○○因本件車禍受有如事實欄所述之傷害，有驗傷診斷書可稽，被告
    戊○○、丙○○之過失行為與告訴人丁○○等三人所受前開傷害間，復有相當因
    果關係，其二人之犯行均堪認定。
三、核被告戊○○、丙○○二人所為，均係犯刑法第二百八十四條第一項前段過失傷
    害罪。被告二人以一過失行為致告訴人三人受傷，係一行為觸犯數罪名，為想像
    競合犯，均應依刑法第五十五條之規定，從一重之過失傷害罪處斷。
三、原審因而適用刑法二百八十四條第一項前段、第五十五條、第四十一條，罰金罰
    鍰提高標準條例第一條前段、第二條之規定，並審酌被告二人素行尚佳，有原審
    法院被告全國前案紀錄表可稽，其二人本件車禍之過失程度非輕，告訴人丁○○
    、乙○○、己○○因本件車禍受有如事實欄之傷害，被告二人迄未與告訴人等達
    成和解予以賠償等一切情狀，各量處有期徒刑五月，並均諭知如易科罰金以三百
    元折算一日，其認事用法，均無不合，量刑亦屬適當；被告等上訴意旨，以原判
    決量刑過重，指摘原判決為不當，並無理由，應予駁回。
據上論結，應依刑事訴訟法第三百六十八條，判決如主文。
本案經檢察官林炳雄到庭執行職務。
中      華      民      國    八十九    年      五      月      三      日
                              臺灣高等法院高雄分院刑事第七庭
                                  審判長法官  王光照
                                        法官  黃仁松
                                        法官  黃憲文
右正本證明與原本無異。
不得上訴。
                                      書記官  黃全忠
中    華    民    國     八十九     年       五       月        五      日
附錄：本判決論罪科刑法條：
刑法二百八十四條第一項前段
因過失傷害人者，處六月以下有期徒刑、拘役或五百元以下罰金。致重傷者，處一年
以下有期徒刑、拘役或五百元以下罰金。
                                                                        Ｆ


司法院資訊處製作；財團法人民間司法改革基金會備份。
